# 请教陈老师关于城中村改造

提问人：0020 时间：2013-09-23 10:32:22
陈老师：某公司作为城中村改造甲方，支付的土地出让金中，政府返还一部分用于安置拆迁村民。这部分款项该公司应该如何进行账务处理？可以在收到的时候作为与收益相关的政府补助计入营业外收入吗？、谢谢！

回答人：chenyiwei
建议首先根据财会[2012]42号文的相关规定，判断该项企业与政府之间的交易是属于政府补助还是营业收入性质。因为这种情况下同一个政府往往也是城中村改造项目的发包方，有可能是企业在为政府提供劳务。因为城中村改造的业务模式很多，企业承担的风险和报酬的情况有很大差异，应采用的收入确认模式也很可能不同（参考《中瑞岳华研究 2012 》中对土地一级开发项目应采用的收入确认模式的讨论），相应地这部分返还款的性质认定也可能存在差异。

提问人：0020 时间：2013-09-25 13:25:52
陈老师：您告我的文号是不是不对？ 2012 财会只发到 25 号

回答人：chenyiwei
抱歉，是证监会公告[2012]42号。

提问人：0020 时间：2013-09-25 13:53:59
假如上面城中村改造应缴纳的土地出让金为 45 亿，但政府只收 5 亿元，其余 40 亿减免，条件是该公司负责拆迁村民的安置（假设安置村民需要 30 亿元）。则企业如何进行账务处理？

回答人：chenyiwei
如果这些情况是企业与政府签订的框架协议或一揽子协议中一并约定的，则实际上政府为企业减免了 10 亿元的净成本。这 10 亿元应作为政府补助处理。（假设企业在支付了土地出让金之后就享有或承担了相应土地上的风险报酬）

提问人：0020 时间：2013-09-25 19:07:19
陈老师：那这 10 亿元直接减免的土地出让金可以作为政府补助吗？准则说：不涉及资产直接转移的经济支持不属于政府补助准则规范的政府补助；另外公司承担的拆迁村民安置成本 30 亿元什么时候确认？要作为预计负债确认吗？

回答人：chenyiwei
这种直接减免并不是法律规定的普惠性的财政扶持，对特定企业而言经济实质等同于先付款再申请返还，所以应确认为政府补助。村民安置成本的确认时点一是取决于业务模式和所适用的收入确认模式；二是取决于补偿协议条款